【裁判字號】    89,易,774
【裁判日期】    890315
【裁判案由】    違反槍砲彈藥刀械管制條例
【裁判全文】
臺灣高雄地方法院刑事判決                          八十九年度易字第七七四號
    公訴人  臺灣高雄地方法院檢察署檢察官
    被  告  甲○○
右列被告因違反槍砲彈藥刀械管制條例案件，經檢察官聲請簡易判決處刑（八十八年
度偵字第一八二八四號），本院認不宜以簡易判決處刑，改適用通常程序，判決如左
：
    主    文
甲○○於公共場所未經許可攜帶刀械，處有期徒刑貳月，如易科罰金，以佰元折算
壹日。
扣案之武士刀壹把，沒收。
    事    實
一、甲○○於民國八十六年間某日，在高雄縣橋頭鄉芋寮村（起訴書誤載為高雄縣彌
    陀鄉○○道路旁水溝之公共埸所，拾獲不詳姓名之人遺失經公告查禁之武士刀一
    把，竟意圖為自己不法之所有，將之侵占入己（侵占遺失物部分，已罹於追訴權
    時效），未經許可，持有該武士刀，並經由上開公共場所之道路，將之攜回其位
    於高雄縣彌陀鄉○○村○○路西二巷五號之住處藏放。嗣於八十八年七月十九日
    二十時許，因民眾報案檢舉，為警在前開過港路西二巷內發現甲○○形跡可疑，
    經盤查後，由其帶同員警前住其住處搜索而查獲上情，並扣得武士刀一把。
二、案經高雄縣警察局湖內分局報告臺灣高雄地方法院檢察署檢察官偵查起訴。
    理    由
一、訊據被告甲○○固對其於右揭時地，未經許可，持有武士刀之事實，坦承不諱，
    ，惟矢口否認有何違反槍砲彈藥刀械管制條例第十五條第二款之犯行，辯稱：伊
    不知道持有武士刀是違法的，未持刀在外犯罪云云。惟查，扣案之武士刀一把，
    經送請高雄縣警察局鑑驗結果，認係屬槍砲彈藥刀械管制條例列管之武士刀，有
    該局八十八年九月二十七日八八高警保民字第七三一０四號函一紙附卷可稽，而
    武士刀本身銳而尖利，性質上足以致人於死而具有相當程度之危險性，係國家所
    列管之危險物品，此為一般人所共知，被告國中畢業，應具一定智識程度，對於
    前情，自難諉為不知。又道路非屬私人所有，且為一般民眾隨意可到達之場所，
    為公共場所甚明。是被告空言否認，無非事後卸責之詞，不足採信。本件事證明
    確，被告上開犯行，洵堪認定，應予依法論科。
二、核被告於公共場所未經許可攜帶刀械返回住處藏放之行為，係犯槍砲彈藥刀械管
    制條例第十五條第二款之於公共場所未經許可攜帶刀械罪。按「持有」係一種靜
    態事實，「攜帶」係動態事實，被告自前揭水溝中之公共場所，將上開武士刀一
    把，攜回前揭住處藏放，其移動前後「持有」之低度行為為「攜帶」之高度行為
    所吸收，不另論罪。公訴人認被告在上開公共場所，未經許可，攜帶武士刀之行
    為，係犯槍砲彈藥刀械管制條例第十四條第三項之罪，尚有未洽，惟起訴基本事
    實相同，本院自得予以審理，並依法變更起訴法條。爰審酌被告犯後態度良好，
    坦承大部分犯行，僅因一時失慮致罹刑典，且未造成任何傷害等一切情狀，量處
    如主文所示之刑，並諭知易科罰金之折算標準。末查，扣案之武士刀一把，係列
    管刀械，核屬違禁物，應依刑法第三十八條第一項第一款規定宣告沒收。
三、公訴意旨另以被告於上開時地，拾獲前揭武士刀，另涉犯刑法第三百三十七條侵
    占遺失物之罪（按公訴人雖未於起訴書法證據並所犯法條欄第二項記載被告涉犯
    槍砲彈藥刀械管制條例第十五條第二款之罪，惟起訴事實欄內已記載被告拾獲武
    士刀，顯然已就被告涉犯上開罪嫌起訴，本院自得就此部分審理）。惟按犯刑法
    第三百三十七條之罪者，處五百元以下罰金，而依刑法第八十條第一項第五款規
  定，法定刑為拘役或專科罰金之罪，其追訴權時效為一年，本件被告自八十六年
    間侵占武士刀之行為完成時起，至八十八年七月十九日為警查獲時止，顯已逾一
    年之追訴權時效，本應依刑事訴訟法第三百零二條第二款之規定，諭知免訴判決
    ，惟公訴人認此部分與前揭有罪部分有牽連犯之裁判上一罪關係（本件公訴人雖
    未於證據並所犯法條欄主張上開犯罪事實，與前揭論罪科刑部分，為可分而應併
    罰之數罪，或為單一性不可分之裁判上一罪，惟觀其犯罪事實記載，揆其真意，
    顯係指訴被告所犯上開二罪間，有方法目的之牽連犯關係），爰不另為免訴之諭
    知，附此敘明。
據上論斷，依刑事訴訟法第二百九十九條第一項前段、第三百條、第四百五十二條，
槍砲彈藥刀械管制條例第十五條第二款，刑法第十一條前段、刑法第四十一條、第三
十八條第一項第一款，罰金罰鍰提高標準條例第二條，判決如主文。
本案經檢察官蕭博文到庭執行職務
中    華    民    國    八十九    年      三      月        十五        日
                                  臺灣高雄地方法院刑事第七庭
                                      法  官  李  璧  君
右正本證明與原本無異。
如不服本判決，應於判決送達後十日內，向本院提出上訴狀。
                                      書記官  李  忠  霖
中    華    民    國   八十九     年      三      月        二十        日
附錄本案論罪科刑法條：
槍砲彈藥刀械管制條例第十五條第二款：
未經許可攜帶刀械而有下列情形之一者，處二年以下有前徒刑：
二、於車站、埠頭、航空站、公共場所或公眾得出入之場所犯之者。


司法院資訊處製作；財團法人民間司法改革基金會備份。
